臺灣高雄地方法院刑事判決　　　　　　 100年度簡上字第76號
上　訴　人
即　被　告　張樹誠
上列上訴人因竊盜案件，不服本院高雄簡易庭民國99年12月17日
99年度簡字第2358號第一審簡易判決（聲請簡易判決處刑案號：
99年度偵字第28943 號），提起上訴，本院管轄之第二審合議庭
判決如下：
    主  文
原判決撤銷。
張樹誠犯竊盜罪，處拘役參拾伍日，如易科罰金，以新臺幣壹仟
元折算壹日。
    事  實
一、張樹誠基於意圖為自己不法所有之犯意，於民國99年9 月4
    日下午1 時30分許，在位於高雄市前金區○○○路53號，由
    陳昱菘所經營之「全展生活百貨」店內，徒手竊取陳列架上
    之佛桌燈泡9 顆、白光小燈泡2 顆、女用內褲1 件（共價值
    新臺幣329 元），得手後將之放入其左邊褲袋內。嗣於其準
    備離去「全展生活百貨」之際，為店員李育成發現並報警前
    來處理，當場扣得前揭燈泡及女用內褲（已發還李育成），
    因而查悉上情。
二、案經陳昱菘訴由高雄市政府警察局新興分局移送臺灣高雄地
    方法院檢察署檢察官偵查後，聲請以簡易判決處刑。
    理  由
壹、對於證據能力之判斷：按被告以外之人於審判外之言詞或書
    面陳述，除法律有規定者外，不得作為證據，刑事訴訟法第
    159 條第1 項定有明文。又被告以外之人於審判外之陳述，
    雖不符前4 條之規定，而經當事人於審判程序同意作為證據
    ，法院審酌該言詞陳述或書面陳述作成時之情況，認為適當
    者，亦得為證據。當事人、代理人或辯護人於法院調查證據
    時，知有第159 條第1 項不得為證據之情形，而未於言詞辯
    論終結前聲明異議者，視為有前項之同意，刑事訴訟法第15
    9 條之5 亦定有明文。本件證人李育成於警詢中之陳述，為
    被告以外之人於審判外之言詞陳述，卷附扣押筆錄、扣押物
    品目錄表、贓物認領保管單，則係被告以外之人於審判外之
    書面陳述，而檢察官及被告張樹誠，就上開言詞及書面陳述
    ，未於本院審理過程中聲明異議，本院並審酌前開言詞及書
    面陳述作成時之情況均屬正常，所取得過程並無瑕疵，且與
    本案相關之待證事實具有關連性，認適當作為證據，依前開
    刑事訴訟法第159 條之5 之規定，認上開陳述均具有證據能
    力。
貳、實體方面
一、前揭犯罪事實，業據被告於本院審理中坦承不諱，核與證人
    李育成於警詢中之證述情節相符（見警卷第11至13頁），並
    有警方人員製作之扣押筆錄、扣押物品目錄表（見警卷第19
    至21頁）、證人李育成出具之贓物認領保管單（見警卷第23
    頁）、現場蒐證相片（見警卷第24至27頁）在卷可稽，則被
    告前開自白顯與事實相符，堪以採信。本件事證明確，被告
    前揭犯行，足堪認定。
二、按竊盜罪既遂與未遂之區別，應以所竊之物已否移入自己實
    力支配之下為據。本件被告竊取前開燈泡、女用內褲後，最
    終雖未能將該等財物攜離行竊現場，然該等燈泡、女用內褲
    ，均係體積甚小、重量甚輕之易於拿取之物，自當於被告從
    「全展生活百貨」陳列架上將之取走時，即已移入被告實力
    支配之下，而足認被告前揭竊盜行為已達既遂程度。是核被
    告所為，係犯刑法第320 條第1 項之竊盜罪。聲請簡易判決
    處刑意旨認被告前開竊盜犯行，應以竊盜未遂罪處斷，容有
    未當，然因其與竊盜既遂罪間，原係適用同一法條，不生變
    更起訴法條之問題，併予敘明。原審認被告所為前開竊盜既
    遂犯行，犯罪事證明確，據以論罪科刑，固非無見，惟被告
    於原審判決後，業與「全展生活百貨」達成和解、對之為金
    錢賠償，有和解書在卷可稽（見本院卷第6 、7 頁），原審
    就此未及審酌，尚有未合，被告以原審量刑過重，指摘原判
    決不當而提起上訴，為有理由，自應由本院將原判決予以撤
    銷改判。爰審酌被告為貪圖不法利益，竟任意竊取他人財物
    ，所為並無可取，然念其所竊取之財物價值非鉅，犯罪情節
    尚屬輕微，且竊得之物品已發還告訴人（由證人李育成代為
    領回），未對告訴人造成進一步之損害，又於犯後坦承犯行
    ，並積極與告訴人達成和解，足見其有悔悟之意，而被告又
    有輕度精神障礙，有其中華民國身心障礙手冊可佐（見本院
    卷第8 頁），復參以其於88年、91年間，曾因犯竊盜罪，分
    別經法院判處罰金銀元2000元及拘役30日（此有臺灣高等法
    院被告前案紀錄表在卷可稽）等一切情狀，量處如主文所示
    之刑，並諭知易科罰金之折算標準，以資懲處。另被告於本
    院審理中，雖請求本院對其為緩刑之諭知，然被告前因公共
    危險案件，甫經本院以98年度審交簡字第5736號判決，判處
    有期徒刑8 月、緩刑3 年，並於99年1 月25日確定，有臺灣
    高等法院被告前案紀錄表附卷足按，是與刑法第74條第1 項
    第1 款「未曾因故意犯罪受有期徒刑以上刑之宣告者」，或
    同條項第2 款「前因故意犯罪受有期徒刑以上刑之宣告，執
    行完畢或赦免後，5 年以內未曾因故意犯罪受有期徒刑以上
    刑之宣告者」之得宣告緩刑要件不符，是本院自無從對被告
    為緩刑之諭知，附此敘明。
據上論斷，應依刑事訴訟法第455 條之1 第1 項、第3 項、第36
9 條第1 項前段、第364 條、第299 條第1 項前段，刑法第320
條第1 項、第41條第1 項前段，刑法施行法第1 條之1 ，判決如
主文。
本案經檢察官鄧藤墩到庭執行職務。
中    華    民    國   100    年    3     月    23    日
                  刑事第十七庭  審判長法  官  陳培維
                                      法  官  毛妍懿
                                      法  官  陳君杰
以上正本證明與原本無異。
不得上訴。
中    華    民    國   100    年    3     月    23    日
                                      書記官  紀龍年
附錄本判決論罪科刑之法條：
刑法第320 條
意圖為自己或第三人不法之所有，而竊取他人之動產者，為竊盜
罪，處5 年以下有期徒刑、拘役或5 百元以下罰金。
意圖為自己或第三人不法之利益，而竊佔他人之不動產者，依前
項之規定處斷。
前二項之未遂犯罰之。